【裁判字號】    92,裁,303
【裁判日期】    920306
【裁判案由】    遺產稅
【裁判全文】
最  高  行  政  法  院  裁  定                    九十二年度裁字第三○三號
    抗  告  人  丙○○
                          送達.
                                      德誠法律事務所
    相  對  人  財政部臺灣省北區國稅局
    代  表  人  甲○○
右當事人間因遺產稅事件，抗告人對於臺北高等行政法院中華民國九十一年一月二十
三日九十年度訴字第一二一八號裁定，提起抗告，本院裁定如左︰
    主  文
抗告駁回。
抗告訴訟費用由抗告人負擔。
    理  由
一、按「訴願自機關之行政處分書或決定書達到之次日起，應於三十日內提起之。」
    ，行為時訴願法第九條第一項定有明文。又按「本法修正施行前，尚未終結之訴
    願事件，其以後之訴願程序，依修正之本法規定終結之。」、「訴願事件有左列
    各款情形之一者，應為不受理之決定：．．．二  提起訴願逾法定期間．．．。
    」，八十七年十月二十八日修正公布，八十九年七月一日起施行之訴願法第九十
    九條第一項、第七十七條第二款分別定有明文。另按「原告之訴，有左列各款情
    形之一者，行政法院應以裁定駁回之。但其情形可以補正者，審判長應定期間先
    命補正：．．．十  起訴不合程式或不備其他要件者。」，行政訴訟法第一百零
    七條第一項第十款亦有明文。
二、本件抗告人因遺產稅事件，於民國（以下同）八十八年九月二十二日由其受僱人
    代理收受相對人所屬新竹市分局八十八年九月二十日北區國稅竹市徵第八八○○
    九四四三號函，此有掛號郵件收件回執附於原處分卷可稽。計其提起訴願之期間
    ，應自八十八年九月二十三日起算，因抗告人住居所在新竹市，而訴願機關財政
    部所在地在台北市，應扣除在途期間四日，至八十八年十月二十六日（星期二）
    即已屆滿。抗告人遲至八十八年十一月十一日始誤向相對人所屬新竹市分局申請
    復查，嗣於八十九年三月十三日向財政部提起訴願，分別有蓋有相對人所屬新竹
    市分局收件日期章戳之復查申請書、黏貼有財政部收文日期條碼之訴願書附於原
    處分卷、訴願卷可按，復為抗告人於訴願書載明，其訴願顯已逾法定不變期間，
    訴願機關依法應不予受理，卻仍為實體審查，決定駁回抗告人之訴願。抗告人復
    提起本件行政訴訟，原審以前開不合法之情形不可以補正，因而裁定駁回抗告人
    在原審之訴，依首開規定及說明，尚無違誤，抗告意旨聲明廢棄，為無理由，應
    予駁回。
三、依行政訴訟法第二百七十二條、第一百零四條、民事訴訟法第四百九十二條第一
    項、第九十五條、第七十八條，裁定如主文。
中    華    民    國    九十二      年      三        月      六        日
                    最 高 行 政 法 院  第 二 庭
                                審 判 長 法  官      陳  石  獅
                                         法  官      吳  明  鴻
                                         法  官      彭  鳳  至
                                         法  官      高  啟  燦
                                         法  官      黃  合  文
右  正  本  證  明  與  原  本  無  異
                                         法院書記官  張  雅  琴
中    華    民    國    九十二      年      三        月      十二      日


司法院資訊處製作；財團法人民間司法改革基金會備份。
